【裁判字號】    96,易緝,178
【裁判日期】    970229
【裁判案由】    竊盜
【裁判全文】
臺灣板橋地方法院刑事判決             96年度易緝字第178號
公  訴  人  臺灣板橋地方法院檢察署檢察官
被      告  甲○○
                    樓
上列被告因竊盜案件，經檢察官提起公訴（95年度偵緝字第2886
號），本院判決如下：
    主  文
甲○○犯竊盜罪，處拘役伍拾日，如易科罰金，以銀元佰元折
算壹日。
    事  實
一、緣甲○○係乙○○所經營位於臺北縣新莊市○○街15號1 樓
    之美髮店之常客，詎意圖為自己不法之所有，並基於竊盜之
    犯意，於民國（下同）95年5 月20、21日左右，向乙○○佯
    稱其女兒所就讀學校之合唱團欲委請潘女於同年月24日至該
    校幫忙合唱團同學梳理頭髮云云，潘女不疑有他，乃應允之
    ，迨95年5 月24日下午2 、3 時許，乙○○接獲甲○○之電
    話通知，即與助手張薰萱離開上開美髮店，一同前往上開學
    校，嗣2 人到達該校後，發現該校合唱團並無委請他人梳理
    同學頭髮之事，惟因該校合唱團老師臨時邀約，乃留置該校
    幫忙梳理同學之頭髮，其間，甲○○利用乙○○與張薰萱離
    開上開美髮店之機會，於同日下午4 時4 分許，逕行自該美
    髮店後門進入店內（無故侵入他人建築物部分，未據告訴）
    ，徒手竊取乙○○置於抽屜內之現金約新臺幣2 萬元（均為
    百元面額紙鈔），得手後，再由該店後門離去。嗣於同日下
    午5 時許，乙○○與張薰萱返回上開美髮店，發現原本置於
    店內抽屜之上開現金失竊，隨即調閱該大樓社區監視錄影內
    容，經觀覽錄影內容後，始悉上情。
二、案經乙○○訴由臺北縣政府警察局新莊分局報請臺灣板橋地
    方法院檢察署檢察官偵查起訴。
    理  由
壹、程序部分：
    本件被告甲○○之供述及被告甲○○外之人於審判外之陳述
    暨相關筆錄、書證（以下所引據者），檢察官並未於本案言
    詞辯論終結前聲明異議，被告於本院準備程序中則同意具有
    證據能力，本院審酌該等陳述、筆錄、書證作成時之情況，
    亦無何等違背刑事訴訟程序或顯不可信之情形，倘以之作為
    本案認定犯罪事實之基礎，尚屬適當，爰依刑事訴訟法第
    156 條第1 項、第159 條之5 等規定，認均具有證據能力。
貳、實體部分：
一、被告甲○○於本院審理時經合法傳喚並未到庭，惟其於準備
    程序中矢口否認有何竊盜犯行，辯稱：伊當時居住於上開美
    髮店之樓上，平日出入均須經過該美髮店，本件案發當日，
    伊於工作時因懷孕出血，乃向主管請假，先返回居所盥洗，
    再出門前往「榜生婦產科診所」進行產檢，並無竊盜上開美
    髮店內現金之行為，且告訴人所調取之上開社區監視錄影內
    容，僅出現1 名穿著孕婦裝之女子，無法證實該名女子即係
    伊本人云云。經查：上揭犯罪事實，業據證人即告訴人乙○
    ○於警詢時、偵查中及本院審理時一致陳（證）述綦詳，核
    與證人即上開美髮店助手張薰萱於偵查中證述之情節相符，
    並經檢察官勘驗卷附上開社區監視錄影光碟內容查證無訛，
    製有勘驗筆錄1 份及錄影擷取畫面6 幀附卷可稽，堪認本件
    告訴人所指（證）述之情節，確與事實相符；至被告雖為上
    開辯解，然本院依其聲請函詢「榜生婦產科診所」查證結果
    ，被告係於91年11月26日因功能不良性子宮出血而前往該診
    所就診，其後迄96年11月2 日始再赴該診所就診，其間，並
    無被告之任何就診紀錄，有該診所97年1 月10日函文1份 附
    卷可稽，足徵被告辯稱本件案發當日前往上開診所就醫一事
    ，殊不足採信，又本院於審理時依職權傳喚證人即告訴人乙
    ○○到庭作證，依其證稱：「因為她（指被告）當天穿孕婦
    裝，是黑白條紋，且有牛仔小外套，監視器內的女子也是相
    同的衣著，且她是我店裡的常客，雖然監視器內容只能看到
    背影，不過我可以確認她，她的身形就是甲○○，且她走路
    的樣子也可以辨認出來她就是懷孕的甲○○」等語觀之（參
    見本院97年2 月18日審判筆錄第4 至5 頁），證人乙○○對
    於其如何認定上開社區監視錄影內容中所出現之女子即係被
    告本人一節，既得以當庭立即提出具體、充分而合理之說明
    ，核與上開檢察官勘驗社區監視錄影光碟內容之結果，亦屬
    相符，足見被告空言否認該錄影畫面中之女子係其本人云云
    ，純屬事後圖卸推托之詞，委無足採。綜上所述，本案事證
    已臻明確，被告犯行洵堪認定。
二、查被告行為後，刑法業於94年2 月2 日修正公布，並自95年
    7 月1 日起生效施行，其第2 條第1 項明定行為後法律有變
    更者，適用行為時之法律，但行為後之法律有利於行為人者
    ，適用最有利於行為人者，是針對刑法修正變更之部分，自
    應就罪刑相關之有利或不利於被告之一切相關情狀，綜理全
    部結果而為比較，以定其應適用之法律；次本院綜理被告所
    涉上揭犯行之一切相關情形，認倘適用行為時即修正前刑法
    之相關規定處斷，對其較為有利，是依刑法第2 條第1 項前
    段規定，自應適用修正前刑法規定處斷（本件涉及刑法修正
    之法律變更部分，乃第33條第5 款之法定刑罰金最低額等事
    項，而修正後刑法之法定刑罰金最低額較諸修正前刑法為高
    ，據此，自應認其應適用之法律為修正前刑法）。核被告所
    為，係犯刑法第320 條第1 項之竊盜罪。爰審酌被告犯罪之
    動機、目的、手段、所生危害尚非重大、犯罪後猶飾詞狡辨
    辯態度不佳等一切情狀，量處如主文所示之刑，又被告行為
    後，刑法業經修正公布施行，已如上述，其中第41條之易科
    罰金折算標準部分，修正後刑法之折算標準較諸修正前刑法
    為苛，依刑法第2 條第1 項前段規定，自應適用修正前刑法
    第41條第1 項暨廢止前罰金罰鍰提高標準條例第2 條之規定
    ，諭知易科罰金之折算標準，以資懲儆。末查被告犯罪後，
    中華民國九十六年罪犯減刑條例雖已制定，並經總統於96年
    7 月4 日公布，自同年月16日起生效施行，然本件被告係於
    該條例施行前之96年2 月16日經本院通緝，迄96年12月4 日
    始經警方通緝到案，有本院通緝書、桃園縣政府警察局桃園
    分局通緝案件移送書、被告調查筆錄、本院96年12月4 日訊
    問筆錄暨報到單各1 份在卷可查，足見被告並未於96年12月
    31日自動歸案接受審判，依同條例第5 條規定，乃不得依該
    條例規定予以減刑，附此敘明。
、被告經合法傳喚，無正當理由未於審理期日到庭，本院認本
    件係應科拘役之案件，爰不待其陳述，逕行判決。
據上論斷，應依刑事訴訟法第299 條第1 項前段、第306 條，刑
法第2 條第1 項前段、第320 條第1 項、（修正前）第41條第1
項前段，罰金罰鍰提高標準條例第1 條前段、（廢止前）第2 條
，判決如主文。
本案經檢察官林珮菁到庭執行職務。
中    華    民    國    97    年    2     月    29    日
                  刑事第三庭  法  官  王屏夏
上列正本證明與原本無異。
如不服本判決，應於判決送達後10日內敘明上訴理由，向本院提
出上訴狀（應附繕本），上訴於臺灣高等法院。
                              書記官  陳金鳳
中    華    民    國    97    年    2     月    29    日
附錄本案論罪科刑法條全文：
中華民國刑法第320條
（普通竊盜罪、竊佔罪）
意圖為自己或第三人不法之所有，而竊取他人之動產者，為竊盜
罪，處 5 年以下有期徒刑、拘役或 5 百元以下罰金。
意圖為自己或第三人不法之利益，而竊佔他人之不動產者，依前
項之規定處斷。
前二項之未遂犯罰之。


司法院資訊處製作；財團法人民間司法改革基金會備份。
